【裁判字號】    98,易,1496
【裁判日期】    980605
【裁判案由】    竊盜
【裁判全文】
臺灣臺中地方法院刑事判決              98年度易字第1496號
公  訴  人  臺灣臺中地方法院檢察署檢察官
被      告  丙○○
                      之2號
上列被告因竊盜案件，經檢察官提起公訴（98年度偵字第7859號
），本院判決如下：
    主    文
丙○○犯加重竊盜罪，累犯，處有期徒刑拾月。
    犯  罪  事  實
一、丙○○前因施用毒品案件，經臺灣臺中地方法院以九十六年
    度訴字第一九五二號判處有期徒刑八月確定，於民國九十七
    年四月十五日縮刑期滿執行完畢。未能悔改，意圖為自己不
    法之所有，攜帶客觀上具危險性，足以對人之生命、身體、
    安全產生危害，可供兇器使用之長約二十公分之鐵製螺絲起
    子為工具，於九十八年二月十五日凌晨三時二十分許，至臺
    中縣新社鄉○○村○○路八之一號為乙○○住處並為所經營
    之「儂來檳榔攤」，利用上開工具將後門鐵門鎖橇開後（侵
    入住宅部分，未據告訴），隨即入內竊取七星牌香菸三條、
    長壽牌香菸五條、白大衛香菸一條、墨爾香菸一條，共計十
    條，價值約新台幣四千三百元得手。嗣丙○○將上開香菸裝
    箱欲離去之際為乙○○發覺並報警處理，經警到場後拘捕丙
    ○○而查獲上情。
二、案經臺中縣警察局東勢分局報告臺中地方法院檢察署檢察官
    偵查起訴。
    理  由
一、按被告以外之人於審判外之陳述，雖不符刑事訴訟法第一百
    五十九條之一至第一百五十九條之四規定，而經當事人於審
    判程序同意作為證據，法院審酌該言詞陳述或書面陳述作成
    時之情況，認為適當者，亦得為證據；當事人、代理人或辯
    護人於法院調查證據時，知有該法第一百五十九條第一項不
    得為證據之情形，而未於言詞辯論終結前聲明異議者，視為
    有前項之同意，該法第一百五十九條之五已明揭其旨。本件
    所引證據，檢察官及被告均無異議作為證據，本院審酌其作
    成之情況，未見有何不適當之情形，是得為證據，合先敘明
    。
二、上揭犯罪事實，業據被告丙○○於本院審理中坦承不諱，核
    與證人即被害人乙○○於司法警察詢問中之證述相符，並有
    現場照片四張在卷可稽。依上開供述證據及書證之補強證據
    ，已足資擔保被告於本院審理中所為之上開任意性自白之真
    實性，堪信為真實。本件事證明確，被告犯行，堪予認定。
三、按刑法稱夜間者，係指日出前，日沒後（刑事訴訟法第一百
    條之三第三項參照）。次按刑法第三百二十一條第一項第二
    款之「門扇」專指門戶而言，而所謂「其他安全設備」，指
    門扇牆垣以外，依通常觀念足認防盜之一切設備而言，如門
    鎖、窗戶等，有最高法院四十五年臺上字第一四四三號、五
    十五年臺上字第五四七號判例意旨可資參照。準此，非屬分
    隔住宅或建築物內外之間之出入口大門，而依通常觀念足認
    防盜之一切設備，諸如電網、鐵窗、門鎖以及窗戶等，均屬
    「其他安全設備」。再刑法第三百二十一條第一項第三款之
    攜帶兇器竊盜罪，係以行為人攜帶兇器為其加重要件，此所
    謂兇器，其種類並無限制，凡客觀上足對人之生命、身體、
    安全構成威脅，具有危險性即已足，並不以攜帶之初有行兇
    之意圖為必要（最高法院七十九年臺上字第五二五三號判例
    可資參照）。查本件被告持以破壞上址鐵窗之螺絲起子，雖
    未扣案，然被告於本院訊問時供稱係鐵製長約二十公分，係
    屬外觀質地堅硬之金屬製品，且被告持之足以破壞鐵窗，是
    該物品，顯然客觀上足對人之生命、身體、安全構成威脅，
    具有危險性，可供兇器使用，屬刑法第三百二十一條第一項
    第三款所稱之兇器無誤。是被告於夜間攜帶兇器，毀壞後門
    之鐵門，侵入被害人上址住處兼營業所竊取財物，核其所為
    係犯刑法第三百二十一條第一項第一款、第二款、第三款之
    攜帶兇器、毀越安全設備、夜間侵入住宅竊盜罪。又被告有
    犯罪事實欄一所載之前科，執行完畢乙節，有臺灣高等法院
    被告前案紀錄表一份在卷可按，其於有期徒刑執行完畢後，
    五年以內故意再犯有期徒刑以上之罪，構成累犯，應依刑法
    第四十七條第一項之規定加重其刑。爰審酌被告身心健全，
    不思循正當途徑賺取財物，竟攜帶兇器並毀越安全設備於夜
    間侵入住宅竊取他人財物，惡性非輕，惟念其犯後坦承犯行
    ，犯罪後態度尚佳，所竊得財物價值非鉅，且雖持客觀上可
    供兇器用之螺絲起子行竊，然並未對於他人之安全造成實際
    傷害，及迄今未賠償告訴人所受損害等一切情狀，量處如主
    文之刑。至於供犯罪所用之起子並未扣案，顯已滅失，為免
    將來執行沒收之困難，爰不另為宣告沒收。
據上論斷，應依刑事訴訟法第二百八十四條之一、第二百九十九
條第一項前段，刑法第三百二十一條第一項第一款、第二款、第
三款、第四十七條第一項，判決如主文。
本案經檢察官甲○○到庭執行職務。
中    華    民    國    98    年     6    月    5     日
                  刑事第十二庭  法  官  劉邦繡
上正本證明與原本無異。
如不服本判決，應於收受送達後十日內向本院提出上訴書狀（應
敘述具體理由並附繕本）。
上訴書狀如未敘述理由，應於上訴期間屆滿後二十日內補提理由
書於本院。
                                書記官  何俞瑩
中    華    民    國    98    年     6     月    5    日
附錄本案論罪科刑法條中華民國刑法第321條（加重竊盜罪）犯
竊盜罪而有左列情形之一者，處6月以上、5年以下有期徒刑：
一、於夜間侵入住宅或有人居住之建築物、船艦或隱匿其內而犯
    之者。
二、毀越門扇、牆垣或其他安全設備而犯之者。
三、攜帶兇器而犯之者。
四、結夥三人以上而犯之者。
五、乘火災、水災或其他災害之際而犯之者。
六、在車站或埠頭而犯之者。
前項之未遂犯罰之。


司法院資訊處製作；財團法人民間司法改革基金會備份。
